臺灣新北地方法院板橋簡易庭民事判決
111年度板簡字第359號
原      告  王琁    

被      告  東元資融股份有限公司

法定代理人  周佳琳  
訴訟代理人  吳世璋  
上列當事人間請求確認本票債權不存在事件，於民國111年3月23
日言詞辯論終結，本院判決如下：
     主  文
確認被告就本院一百一十一年度司票字第二二四號民事裁定，對
原告於民國一百一十年七月九日簽發，票面金額新臺幣伍萬貳仟
貳佰元，及自民國一百一十年八月十日起至清償日止，按年息百
分之十六計算之利息之本票債權不存在。
訴訟費用由被告負擔。
    事 實 及 理 由
一、原告起訴主張：被告執有原告所簽發之本票乙紙，經被告向
    鈞院聲請強制執行之裁定，鈞院以111年度司票字第224號民
    事裁定准予強制執行，惟原告並未簽發系爭本票。原告既未
    簽發系爭本票，自不應負擔此項本票債務，則原告有即受確
    認判決之法律上利益，為此爰依非訟事件法第195條第1項之
    規定提起本件訴訟等語，並聲明：如主文所示。
二、被告則以：原告確實是被冒名申請的，他本人確實與申請人
    留存之照片不符，對於原告主張不爭執。
三、按確認法律關係之訴，非原告有即受確認判決之法律上利益
    者，不得提起之，民事訴訟法第247條第1項定有明文。所謂
    即受確認判決之法律上利益，係指法律關係存否不明確，原
    告主觀上認其在法律上之地位有不安之狀態存在，此種不安
    之狀態，能以確認判決將之除去者而言。原告主張被告持有
    原告簽發之系爭本票，持向本院聲請本票裁定在案，則此項
    法律關係存在與否即因兩造間有所爭執而不明確，致原告在
    私法上地位有受侵害之危險，而原告復得因本件訴訟獲勝訴
    判決之結果，取得對抗被告票據行使之權利，是原告提起本
    件確認訴訟，有即受確認判決之法律上利益，應予准許。
四、復按當事人於言詞辯論時為訴訟標的之捨棄或認諾者，應本
    於其捨棄或認諾為該當事人敗訴之判決，民事訴訟法第384 
    條定有明文。經查，原告主張被告以系爭本票向本院聲請裁
    定准予強制執行，經本院以系爭本票裁定准許在案，且兩造
    間就系爭本票實無債權債務關係等情，業據被告於本院111
    年3月23日言詞辯論期日當庭就原告之請求為認諾，有言詞
    辯論筆錄在卷可稽，揆諸前揭法條規定，自應本於其認諾為
    被告敗訴之判決。
五、從而，原告請求確認確認被告就本院一百一十一年度司票字
    第二二四號民事裁定，對原告於民國一百一十年七月九日簽
    發，票面金額新臺幣伍萬貳仟貳佰元，及自民國一百一十年
    八月十日起至清償日止，按年息百分之十六計算之利息之本
    票債權不存在。為有理由，應予准許。
六、本案事證已臻明確，兩造其餘主張、陳述及所提之證據，經
    審酌後，或與判決結果無涉，或與本件爭點無關，爰不一一
    論述，附此敘明。
七、結論：原告之訴為有理由，依民事訴訟法第78條，判決如主
    文。
中　　華　　民　　國　　111  　年　　4　　月　　13　　日
臺灣新北地方法院板橋簡易庭
法  官  呂安樂
以上為正本係照原本作成。
如不服本判決，應於送達後20日內，向本院提出上訴狀並表明上
訴理由，如於本判決宣示後送達前提起上訴者，應於判決送達後
20日內補提上訴理由書（須附繕本）。
中　　華　　民　　國　  111  　年　　4　　月　　13　　日
書記官  陳佩瑩